臺灣臺南地方法院刑事判決
                                     106年度易字第1498號
公  訴  人  臺灣臺南地方法院檢察署檢察官
被      告  楊志鵬



上列被告因違反毒品危害防制條例案件，經檢察官提起公訴（10
6 年度毒偵字第2461號），被告於準備程序中，就被訴事實為有
罪之陳述，經告知簡式審判程序意旨，聽取當事人意見後，本院
裁定由受命法官獨任進行簡式審判程序，茲判決如下：
    主      文
乙○○施用第二級毒品，累犯，處有期徒刑肆月，如易科罰金，
以新臺幣壹仟元折算壹日。
    事      實
一、乙○○明知甲基安非他命係屬毒品危害防制條例第2 條第2項
    第2 款所定之第二級毒品，不得非法持有、施用，竟於民國
    106 年4 月10日16時13分回溯96小時內某時許，在臺南市中
    西區友人住處內，基於施用第二級毒品之犯意，以將甲基安
    非他命置於玻璃球內燒烤吸食煙霧之方式，施用甲基安非他
    命1 次。嗣於106 年4 月10日16時13分，經臺灣臺南地方法
    院檢察署觀護人通知其到場採驗尿液送驗，鑑驗結果呈甲基
    安非他命陽性反應，而查悉上情。
二、案經臺灣臺南地方法院檢察署觀護人告發臺灣臺南地方法院
    檢察署檢察官偵查後起訴。
    理      由
一、本件被告乙○○所犯之罪，係死刑、無期徒刑、最輕本刑為3 
    年以上有期徒刑以外之罪，且非高等法院管轄第一審案件，
    被告於本院準備程序中，先就被訴事實為有罪之陳述，經告
    知簡式審判程序之旨，並聽取檢察官及被告之意見後，本院
    合議庭裁定由受命法官進行簡式審判程序，是本件之證據調
    查，依刑事訴訟法第273 條之2 規定，不受同法第159 條第
    1 項、第161 條之2 、第161 條之3 、第163 條之1 及第16
    4 條至第170 條規定之限制，合先敘明。
二、上開事實，業據被告本院準備程序及審理時均坦承不諱（見
    本院卷第41頁至第42頁、第43頁至第44頁），佐以，被告於
    106 年4 月10日16時13分採集尿液送驗，鑑驗結果確呈甲基
    安非他命陽性反應一情，有臺灣臺南地方法院檢察署受保護
    管束人（被告）尿液檢體監管紀錄表（尿液編號為00000000
    0 號）及臺灣檢驗科技股份有限公司濫用藥物檢驗報告各1
    份存卷可參（見他字第2476號卷第2 頁至第3 頁），足認被
    告之自白與事實相符，堪以採信。
三、按觀察、勒戒或強制戒治執行完畢釋放後，5 年內再犯毒品
    危害防制條例第10條之罪者，檢察官或少年法院（地方法院
    少年法庭）應依法追訴或裁定交付審理，同條例第23條第2
    項定有明文。查被告前因施用毒品案件，經本院以103 年度
    毒聲字第129 號裁定令入勒戒處所觀察、勒戒後，因認無繼
    續施用毒品傾向，而於103 年10月8 日出所，並經臺灣臺南
    地方法院檢察署檢察官以103年度毒偵緝字第147號為不起訴
    處分確定乙情，有臺灣高等法院被告前案紀錄表各1件在卷
    可佐（見本院卷第46頁至第52頁），是被告於前揭觀察勒戒
    執行完畢釋放後，5年內再犯本案施用毒品之罪，依首揭規
    定，自應依法論科，不再令其接受觀察、勒戒或強制戒治之
    處遇。從而，本件事證明確，被告犯行洵堪認定，應依法論
    科。
四、論罪科刑：
  ㈠查甲基安非他命依成癮性、濫用性及對社會危害性之程度，
    已依毒品危害防制條例第2 條第2 項第2 款規定列為第二級
    毒品，不得非法施用、持有。是核被告所為，係犯毒品危害
    防制條例第10條第2 項之施用第二級毒品罪。被告施用甲基
    安非他命前持有甲基安非他命之低度行為，應為施用之高度
    行為所吸收，不另論罪。
  ㈡又按刑法第47條所規定累犯之加重，以受徒刑執行完畢，或
    一部之執行而赦免後，5 年以內故意再犯有期徒刑以上之罪
    者，為其要件，是應依累犯規定加重其刑者，主要在於行為
    人是否曾受徒刑之執行完畢後，猶無法達到刑法矯正之目的
    為要。而數罪併罰之案件，雖應依刑法第50條、第51條規定
    就數罪所宣告之刑定其應執行之刑，然此僅屬就數罪之刑，
    如何定其應執行刑之問題，本於數宣告刑，應有數刑罰權，
    此項執行方法之規定，並不能推翻被告所犯係數罪之本質，
    若其中一罪之刑已執行完畢，自不因嗣後定其執行刑而影響
    先前一罪已執行完畢之事實，謂無累犯規定之適用（最高法
    院104 年第6 次刑事庭會議決議參照）。是以，被告前因施
    用第一級毒品案件，經本院以104 年度審簡字第316 號判決
    處有期徒刑6 月確定，並於105 年6 月15日徒刑執行完畢等
    情，有臺灣高等法院被告前案紀錄表在卷可考（見本院卷第
    47頁反面），嗣後雖再與其他案件於105 年9 月26日經本院
    以105年度聲字第1896號裁定其執行刑，仍不影響先前該罪
    已執行完畢之事實，是被告受徒刑執行完畢，5年以內故意
    再犯本件有期徒刑以上之罪，為累犯，應依刑法第47條第1
    項規定加重其刑。
  ㈢爰審酌被告前已因施用毒品而經觀察、勒戒，且亦因施用毒
    品案件而經法院判決有罪確定，並入監執行，惟被告歷此偵
    、審程序，猶未深切體認毒品危害己身之鉅，及早謀求脫離
    毒害之道，反漠視法令禁制而再犯本罪，顯見其不思警惕，
    戒除毒癮之意志薄弱，惟念其犯後至本院審理時，尚知坦認
    犯行，且施用毒品所生危害，實以自戕身心健康為主，對於
    他人之生命、身體、財產等法益，尚無明顯而重大之實害，
    兼衡被告自陳學歷為高職畢業，目前從事廚師工作，月薪約
    新臺幣3 萬元，離婚，育有2 名子女之家庭及經濟狀況（見
    本院卷第13頁反面）等一切情狀，量處如主文所示之刑，並
    諭知易科罰金之折算標準，以示懲儆。
五、至起訴書犯罪事實部分，認被告於106 年4 月24日16時18
    分採尿回溯96小時內某時許，施用第二級毒品之犯罪事實，
    與本院106 年度簡字第2754號確定判決為相同之事實，屬同
    一案件，是就此部分爰不經言詞辯論，業於106 年11月27日
    諭知免訴之判決，併此敘明。
據上論斷，應依刑事訴訟法第273條之1 第1項、第299條第1項前
段，毒品危害防制條例第10條第2 項，刑法第11條前段、第47條
第1項、第41條第1 項，判決如主文。
本案經檢察官甲○○到庭執行職務。
中    華    民    國   106    年     11    月   30    日
                  刑事第三庭  法  官  施志遠
以上正本證明與原本無異。
如不服本判決應於收受本判決後10日內向本院提出上訴書狀，並
應敘述具體理由。其未敘述上訴理由者，應於上訴期間屆滿後20
日內向本院補提理由書狀（均須按他造當事人之人數附繕本）「
切勿逕送上級法院」。
                              書記官  柯貞如
中    華    民    國   106    年     11    月   30    日
附錄本案所犯法條
毒品危害防制條例第10條第2 項（施用第二級毒品）：
施用第二級毒品者，處3 年以下有期徒刑。